臺灣桃園地方法院民事裁定　　　　　 110年度壢簡字第1387號
原　　　告　吳明翰　


訴訟代理人　王文宏律師
上列原告與被告張淑珍間請求遷讓房屋等事件，本院裁定如下：
    主    文
原告應於本裁定送達後五日內，具狀補正查報起訴時門牌號碼桃
園市○○區○○○路00巷000 號房屋現值之鑑定報告或足以證明
交易現值之證明文件，並依民事訴訟法第七十七條之十三所定費
率，按訴訟標的價額，扣除已繳納裁判費新臺幣參仟元後，補繳
足額之第一審裁判費，逾期不補正及補繳，即駁回其訴。
    理  由
一、按提起民事訴訟，應依民事訴訟法第1 編第3 章第1 節、第
    2 節之規定繳納裁判費，此為起訴必須具備之程式。又訴訟
    標的價額之核定，以起訴時之交易價額為準，無交易價額者
    ，以原告就訴訟標的所有之利益為準；以一訴主張數項標的
    者，其價額合併計算之，而以一訴附帶請求其孳息、損害賠
    償、違約金或費用者，不併算其價額，民事訴訟法第77條之
    1 第1 至2 項及第77條之2 第1 項本文、第2 項分別有所明
    文。又房屋及土地為各別之不動產，各得單獨為交易之標的
    ，故房屋所有人對無權占有人請求遷讓交還房屋之訴，應以
    房屋起訴時之交易價額，核定其訴訟標的之價額，不得併將
    房屋坐落土地之價額計算在內。而房屋所有人倘附帶請求給
    付相當於租金之不當得利，亦不得併算其價額（最高法院10
    2 年度台抗字第429 號裁定意旨參照）。次按原告之訴，有
    民事訴訟法第249 條第1 項所列各款情形之一，依其情形可
    以補正，審判長應定期間命其補正，亦為同法條第1 項但書
    亦有明文。
二、經查，本件原告起訴雖據繳納裁判費新臺幣（下同）3,000
    元，惟原告訴之聲明為：「一、被告應自門牌號碼桃園市○
    ○區○○○路00巷000 號之房屋（下稱系爭房屋）遷出。二
    、被告應自民國110 年7 月1 日起至遷讓返還系爭房屋之日
    止，按月給付原告21,000元。」，並依民法第767 條規定請
    求被告返還系爭房屋，是本件訴訟標的價額應以系爭房屋於
    起訴時之交易價額為據，不包括系爭房屋坐落土地價值在內
    ，至附帶請求給付相當於租金之不當得利部分，則不併算其
    價額。而原告雖依系爭房屋之課稅現值繳納裁判費，惟究非
    系爭房屋之交易價額，且房屋課稅現值，常與市場客觀交易
    價額差距懸殊，因原告未提出系爭房屋之交易價額，致本院
    無法核定訴訟標的價額。茲限原告於收受本裁定送達後5 日
    內，依主文所載方式查報系爭房屋起訴時之交易價額，再依
    民事訴訟法第77條之13所定費率，按系爭訴訟標的價額，扣
    除已繳納裁判費3,000 元後，如數向本院補繳第一審裁判費
    。逾期未補繳即駁回其訴，特此裁定。
三、依民事訴訟法第249 條第1 項但書，裁定如主文。
中    華    民    國   110    年    11    月    15    日
                  中壢簡易庭      法  官  張博鈞
　
以上為正本係照原本作成。
如對本裁定抗告須於裁定送達後10日內向本院提出抗告狀（附繕
本及理由），並繳納抗告費新臺幣1,000元。
中    華    民    國   110    年    11    月    16    日
                                  書記官  張季容